臺灣基隆地方法院基隆簡易庭小額民事判決  
109年度基小字第2346號
原      告  吳拉結  



被      告  陳銥臻  



上列當事人間損害賠償事件，本院於民國109年10月6日言詞辯論
終結，判決如下：
    主  文
被告應給付原告新臺幣10萬元。
訴訟費用新臺幣1,000元由被告負擔。
本判決得假執行。     
    理由要領
一、原告起訴主張略以： 
（一）自被告與原告配偶甲○○於民國107年7月3日同遊泰國共住
      一房時起，原告即懷疑其二人有異於常情之男女關係，亦
      發見兩人於LINE通訊軟體中有曖昧對話，被告亦於其中自
      承為「小三」。同年8月3日，原告配偶甲○○承認與被告有
      外遇之情，並令原告離家因其欲攜被告回家過夜。嗣後兩
      年間原告盼原告配偶能即時回頭，然原告配偶卻與被告關
      係時分時合，並陸續給付數百萬元予被告供其投資，隨後
      被告便稱投資失利、合夥人消失、自己亦為受害者，原告
      配偶竟信其言。
（二）這兩年間，原告僅憑擔任鋼琴家教、替人作臉之收入、娘
      家資助，獨力扶養子女，期間仍受被告電話騷擾，被告明
      知原告配偶為有家庭妻小之人，竟於109年3、4月間前往
      原告住處欲與原告對質理論，而原告配偶為免兩造碰面，
      便作勢毆打被告將其驅走，而被告亦有報警處理，詎被告
      與原告配偶旋即復合，而原告配偶因前開投資關係債台高
      築，復於109年4月間變賣住所還債，一家三口因而搬至原
      告僅12坪大之工作室居住，自被告與原告配偶於107年7月
      3日同遊泰國迄109年5月30日這段期間，其二人均以男女
      朋友之方式交往過從甚密，顯已逾越對有配偶之人間之男
      女交往分際，侵害原告之配偶權，使原告受有精神痛苦，
      爰依民法第184條第1項前段、第185條、第195條規定請求
      被告賠償精神損害。
（三）基於上述，聲明：被告應給付原告新臺幣10萬元。
二、被告答辯略以：
　　被告與原告配偶確實有一同前去泰國，惟係參加投資說明會
    ，因當時僅預訂一間房間，由原告配偶單獨住宿使用，被告
    並未同住，而係住宿於被告友人代訂之周邊飯店，二人並無
    踰越常情朋友間之交往關係。且在與被告配偶LINE通訊軟體
    對話中，被告規勸原告配偶其為有家室之人，不應另生男女
    關係，惟原告配偶仍對被告表達愛慕之意，被告無從干涉原
    告配偶。基於上述，聲明：駁回原告之訴。
三、本院得心證之理由：
（一）按因故意或過失，不法侵害他人之權利者，負損害賠償責
      任。不法侵害他人之身體、健康、名譽、自由、信用、隱
      私、貞操，或不法侵害其他人格法益而情節重大者，被害
      人雖非財產上之損害，亦得請求賠償相當之金額。前二項
      規定，於不法侵害他人基於父、母、子、女或配偶關係之
      身分法益而情節重大者，準用之。民法第184條第1項前段
      、第195條第1項前段、第3項分別定有明文。又婚姻、配
      偶及家庭係基於人倫、情感之構成並受法律保障的契約制
      度，締約之雙方應享有情感上、身分上的排他性權利，任
      何人於契約未終止前，以逾越與人正常交往之方式介入婚
      姻，即屬破壞婚姻侵害配偶權之行為，應負損害賠償責任
      。
（二）原告主張被告與其配偶同遊泰國共住一房、於107年7月3
      日迄109年5月30日期間，均以男女朋友相稱，交往過從甚
      密，逾越一般社交行為之不正常往來，侵害原告基於配偶
      權之身分法益等情，為被告所否認，並以前詞置辯，茲審
      究如下：
   1、經查，依原證1之原告配偶與被告同遊泰國之機票，足證
      其二人確有搭乘同班機前往泰國，此亦為被告所不爭執；
      而依原證2之飯店入住證明，其中Number of peron（人數
      ）欄位所載為「2」，即表彰有2人入住之事實，而與被告
      所辯稱僅由原告配偶住宿使用不符，被告亦未提出證據說
      明其確係住宿於友人代訂之周邊飯店，以圓其說，自堪信
      原告之主張「被告與原告配偶同遊泰國共住一房」為真實
      。
　 2、復查，依原證5之原告配偶與被告間LINE通訊軟體之對話
      截圖顯示，原告配偶與被告間曾有「被告：謝謝你的照顧
      ，如果我們在一起是如此不開心，我又如此不如你意、在
      一起沒有意義」、「被告：你讓我所有期待都落空、讓我
      身邊人看不起、做小三已經丟臉了」、「被告：兩人相處
      變成害怕、就是結束的時候了、剩下的餘生，我一定不靠
      男人；原告配偶：我呢？、已經給了十八個月、如何對我
      、我給予你的時候、你是說什麼」、「被告：你有老婆還
      要小三；原告配偶：我付出一切心血、來愛你」、「原告
      配偶：我不要你再走回頭路、只因深愛你」、「原告配偶
      ：我很累、我很餓、我有點冷、但都可以忍受、為獨享你
      ，我無法忍受」、「原告配偶：我愛你、我以為你重操舊
      業」、「被告：你是有家庭的人，你憑什麼對我做這些行
      為、我們回不去了；原告配偶：我錯了、我真的不想你回
      到過去，但我用錯方式」、「被告：我這輩子最恨男人動
      手、我看到了你眼神中完全沒有疼惜之心、我的眼淚在你
      心中已經是屁」、「被告：你有家庭，我永遠忍受寂寞，
      從不吵你；原告配偶：我會讓你重新希望」、「被告：那
      就分了吧，你覺得我無恥、你如果覺得我是一個無恥的女
      人，那麻煩妳以後就不要再來找我了」等對話。上開對話
      內容並經證人甲○○到院證述：與被告為好朋友，在喝酒後
      傳給被告之對話，堪信被告與原告配偶確有上開對話內容
      。
 　3、自上開對話文字觀之，足認原告配偶與被告間顯已互生情
      愫，惟嗣後二人因肢體衝突而被告欲中止互動關係，然原
      告配偶仍極力挽留，輔以前開同遊泰國共住一房之事實，
      已超越男女正常社交行為互動之範疇，並已逾社會一般通
      念所能容忍之範圍，足以動搖原告與其配偶間婚姻關係所
      應協力保持共同生活圓滿幸福之夫妻生活，是被告不法侵
      害原告基於配偶關係之身分法益且情節重大，原告精神上
      受有痛苦堪以認定，被告否認顯無可信，證人甲○○證言其
      與被告並無逾越普通朋友之往來，與通訊內容不符，亦難
      採信。是原告請求被告應負損害賠償責任，自屬有據。
（三）本件原告所得請求之精神慰撫金以新臺幣10萬元為適當
   1、按法院對於非財產上損害之酌定，應斟酌雙方之身分、地
      位、資力與加害之程度及其他各種情形核定相當之數額，
      其金額是否相當，自應依實際加害情形與被害人所受之痛
      苦及雙方之身分、地位、經濟狀況等關係決定之（最高法
      院85年台上字第460號民事裁判意旨參照）。　
　 2、本院審酌被告前為受雇電玩店店員，月收入新臺幣（下同
      ）6萬元；而原告則擔任鋼琴家教，月收入約2萬元，尚有
      4歲女兒受其扶養等情，業據兩造於109年10月6日言詞辯
      論期日所自陳。是本院斟酌兩造之身分地位、資力，復審
      酌本件被告與原告配偶以上揭共同出遊、LINE通訊軟體對
      話方式侵害原告配偶權之程度等情，認原告請求之精神慰
      撫金10萬元尚屬相當，應予准許。
　　　 　　　
中　　華　　民　　國　　109 　年　　10　　月　　20　　日
                  基隆簡易庭法  官  王翠芬 
以上正本係照原本作成。
對於本件判決如有不服，應於收受送達後20日內向本院提出上訴
書狀，上訴於本院合議庭，並按他造當事人之人數附具繕本。
當事人之上訴，非以判決違背法令為理由不得為之，上訴狀應記
載上訴理由，表明下列各款事項：
原判決所違背之法令及其具體內容。
依訴訟資料可認為原判決有違背法令之具體事實。
中　　華　　民　　國　　109 　年　　10　　月　　20　　日
                            書記官  陸清敏